# 请教陈版，取得非上市公司股权，且没有公允价值，怎么确认股权进行核算

提问人：wx_5d4ae38974e7 时间：2019-08-07 23:06:10
具体情况：购买取得 ABCD这家非上市（非公众）公司的股权，没有取得控制权，也不具有重大影响，但是公司打算长期持有。ABCD 公司在活跃市场上没有公允价，这种情况下取得的股权是按成本法确认为长期股权投资来计量，还是按其他权益工具投资来确认计量？

回答人：chenyiwei
1 、因为无控制、共同控制或重大影响，故应作为金融资产核算。但确认为哪一类金融资产（其他非流动金融资产还是其他权益工具投资）则应由管理层确定，关键是证明该项投资是否符合 CAS 22(2017) 第十九条所列的 “非交易性”条件，以及在满足该条件的前提下，管理层是否选择作出该项指定。
2 、期末公允价值计量应遵循《企业会计准则第 39 号——公允价值计量》的有关规定；同时建议考虑对照 CAS 22(2017)第四十四条和第四十五条，以及考虑重要性原则，确定是否满足成本计量的例外情况。

提问人：wx_5d4ae38974e7 时间：2019-08-08 11:26:18
根据您的建议：确认为交易性金融资产或其他权益工具投资，主要看管理层是否愿意指定。管理层不愿意指定，那应该确认为交易性金融资产，现在所签的股权协议是共享损益，期末不满足公允价值计量的有关规定，是否按成本法核算？只有在增值和处置时发生变化，平时只有发放现金股利才做账

回答人：chenyiwei
可以这样理解。